臺灣屏東地方法院刑事判決　　　　　　　 94年度易字第250號
公　訴　人　臺灣屏東地方法院檢察署檢察官
被　　　告　甲○○
上列被告因竊盜等案件，經檢察官提起公訴（94年度偵字第1771
號）及移送併辦（94年度偵字第2980號），被告於本院準備程序
中就被訴事實為有罪之陳述，經本院合議庭裁定由受命法官獨任
依簡式審判程序審理，判決如下：
    主  文
甲○○連續攜帶兇器毀壞門扇竊盜，處有期徒刑壹年。
    事  實
一、甲○○曾於民國85年間有麻藥前科（惟本件係有期徒刑執行
    完畢5 年後再犯，未構成累犯），素行不佳，仍不知悛悔，
    竟先後為下列連續竊盜行為及變造車牌行為：
  (一)甲○○基於意圖為自己不法所有之概括犯意，先於94年3 月
    21日14時許，前往丁○○位於屏東縣東港鎮○○路43之55號
    住宅，並持其在該處附近地上拾獲客觀上具有危險性、對人
    之生命、身體構成威脅，足供兇器使用之一字型螺絲起子1
    支（未扣案），破壞鑲嵌於該住宅1 樓鋁門上而屬鋁門一部
    之門鎖後，侵入屋內（無故侵入住宅部分未據告訴），在一
    樓竊取丁○○所有之NOKIA3310 、6150型號之手機二支、丁○○之子陳文彬所有之東港郵局存褶1 本、提款卡1 張，又
    在2 樓竊取丁○○之女陳秋萍所有之東港郵局存褶1 本、提
    款卡1 張、佛珠1 串、觀音佛像1 尊及內含現金新台幣（下
    同）2,000 元之撲滿1 個，得手旋即逃離現場，並將現金花
    用殆盡，且將竊得之NOKIA6150 型號之手機贈與不知情之友
    人陳文斌，其餘物品則均丟棄於屏東縣東港鎮○○路上之東
    港錢大爺大樓後方，行竊所用之一字型螺絲起子1 支亦隨手
    丟棄不知去向。嗣於同年3 月31日，甲○○在未有偵查犯罪
    權限之機關或人員發覺其涉有上開竊盜之犯罪嫌疑前，主動
    向前來查訪之屏東縣警察局東港分局東港派出所員警丙○○
    坦承上開竊盜犯行而自首願接受裁判。
  (二)甲○○復承上開概括犯意，又於94年4 月21日2 時許，在屏
    東縣東港鎮○○路77號前，見乙○○所有車牌號碼PL7 —79
    7 號機車停放該處，竟以持自備鑰匙1 支（未據扣案）插入
    該車電門之方式竊取該車，得手後供己代步使用。又為免竊
    車犯行遭警查獲，遂基於行使變造特種文書之犯意，旋即於
    同日清晨4 時許，在其位於屏東縣新園鄉○○村○○路5 號
    住處，以持鐵鎚、螺絲起子等工具，將該機車之車牌第1 位
    阿拉伯數字「7 」底端敲出1 橫，改為英文字母「Z 」，又
    將該車牌之阿拉伯數字「9 」之左側缺口敲擊出圓圈改為「
    8 」之方式，將該車牌號碼由「PL7 —797 」號變造為「PL
    Z —787 」號，復多次騎乘懸掛該變造後車牌之贓車外出，
    顯對該變造之車牌有所主張而連續行使之，足生損害於乙○○及公路監理機關對於車籍管理之正確性。甲○○復於同年
    4 月29日18時許，騎乘上開贓車前往友人許振達位於東港鎮
    ○○街232 號住處前空地停放，並允諾將該車借予不知情之
    許振達使用，適東港分局東濱派出所員警李俊儒於同日22時
    35 分 許，行經該處，發覺上開變造後之「PLZ —787 」號
    車牌號碼所屬之機車，亦屬失竊贓車，遂派警埋伏該處，嗣
    於同日22時55分許，許振達欲發動車輛外出之際，當場為警
    查獲，並扣得甲○○交予許振達所用之機車鑰匙1 支（惟非
    供行竊所用）及上開變造之車牌1 面，且在許振達住處內查
    獲甲○○而得知上情。
二、案經屏東縣警察局東港分局報告臺灣屏東地方法院檢察署檢
    察官偵查起訴及移送併辦。
    理  由
一、本件被告甲○○所犯係死刑、無期徒刑、最輕本刑為三年以
    上有期徒刑以外之罪，其於本院準備程序中就被訴事實為有
    罪之陳述，經本院合議庭裁定由受命法官獨任依簡式審判程
    序，先予敘明。
二、上揭事實，訊據被告甲○○於警偵及本院審理中坦承不諱，
    核與被害人丁○○、乙○○於警詢中指述失竊情節相符，並
    經證人許振達於警詢中證稱被告出借機車予其使用等語綦詳
    ，復有贓物認領保管單2 紙、車輛竊盜車牌失竊資料個別查
    詢報表－查詢車輛認可資料1 紙及上開行竊地點（暨事實(一)
    部分之贓物棄置處所）、事實(二)部分之機車受損及變造之車
    牌照片共計20張在卷可稽，是被告上開自白，應與事實相符
    ，堪予採信。綜上調查結果，本件事證明確，被告犯行洵堪
    認定，應予論科。
三、按刑法第321 條第1 項第3 款之攜帶兇器竊盜罪，其立法意
    旨所著重者，乃在行為人於攜帶兇器行竊之過程，恐有同時
    對人之生命、身體構成危險之虞，是僅需於行竊之際攜之為
    工具即為已足，該兇器究係何人所有、是否為被告自始攜帶
    前往犯罪地點或是否確實持之行竊等，均非所問，縱為被告
    就地取材，隨手持取被害人住宅內可供兇器使用之工具預供
    行竊過程使用，仍成立該罪（最高法院78年台上字第4422號
    判決要旨、88年12月臺灣高等法院暨所屬法院法律座談會意
    見參照），查被告甲○○行竊所用之一字型螺絲起子，於客
    觀上具有危險性，對人之生命、身體構成威脅，堪認可供兇
    器使用；另被告所毀壞被害人住家鋁門之門鎖，乃鑲嵌於鋁
    門框上，應構成鋁門之一部（最高法院85年台上字第5433號
    判決意旨參照），是核被告事實(一)部分所為，係犯刑法第
    321 條第1 項第2 款、第3 款之攜帶兇器毀壞門扇竊盜罪；
    次按汽車牌照為公路監理機關所發給，固具有公文書性質，
    惟依修正前道路交通安全規則第12條（即現行條文第8 條規
    定），汽車牌照僅為行車之許可憑證，自屬於刑法第212 條
    所列特許證之一種（最高法院63年台上字第1550號著有判例
    可參）；又刑法上之行使偽造（變造）文書罪，重在保護文
    書公共信用之利益，凡行為人提出偽造之（準）私文書，充
    作真正之文書，並對其內容有所主張，足以生損害於公眾或
    他人，即已成立，至其行使之目的能否達到，則在所不問（
    最高法院93年度台上字第4180判決要旨參照），查被告於事
    實(二)部分竊取機車後，將屬特許證之機車車牌加以變造，復
    懸掛於贓車後騎乘外出，先對該變造之車牌有所主張，核其
    事實(二)部分所為，係犯刑法第320 條第1 項之普通竊盜罪、
    同法第216 、212 之行使變造特種文書罪。被告變造車牌之
    特種文書後復加以行使，其變造之低度行為已為行使之高度
    行為所吸收，不另論罪。被告於事實(一)部分，係以1 竊盜行
    為，同時竊取被害人丁○○及其子女陳文彬、陳秋萍等人之
    物，侵害數財產法益，為1 行為觸犯數罪名之想像競合犯，
    應依刑法第55條規定論以1 罪。被告於竊取事實(二)部分之機
    車後，為免竊盜犯行遭警查獲，遂變造車牌加以行使，其所
    為竊盜及行使變造特種文書之2 罪間，有原因、結果之牽連
    犯關係，應從一重論以普通竊盜罪。被告所為2 次竊盜犯行
    ，時間緊接，方法相同，觸犯基本構成要件相同之罪，顯係
    基於概括犯意反覆為之，為連續犯，應依刑法第56條規定，
    從一重論以刑法第321 條第1 項第2 款、第3 款之攜帶兇器
    毀壞門扇竊盜罪，並加重其刑。被告所為上開事實(二)部分犯
    行，雖未經起訴，然其中竊盜部分犯行與起訴部分具有連續
    犯之裁判上一罪關係，行使變造特種文書部分復與該竊盜部
    分具有牽連犯之裁判上一罪關係，故為起訴效力所及，且經
    檢察官移送併辦，本院應併予審理。又犯人在犯罪未發覺之
    前，向檢察官或司法警察官告知其犯罪，而不逃避接受裁判
    ，即與刑法第62條規定自首之條件相符，不以言明自首並願
    受裁判為必要，又該條所謂未發覺之罪，固以有偵查犯罪權
    之機關或人員確知其人犯罪無誤為必要，而對於其發生嫌疑
    時，即得謂為已發覺；但此項對犯人之嫌疑，仍須有確切之
    根據得為合理之可疑者，始足當之，若單純主觀上之懷疑，
    要不得謂已發生嫌疑（最高法院85年台上字第4908號判決參
    照）。查關於上開事實(一)部分之查獲過程，經屏東縣警察局
    東港分局東港派出所員警丙○○製作偵查報告略以：本件竊
    盜案經被害人報案後，經同仁查訪結果，行竊之人疑似為綽
    號「二齒」之人（真實姓名不詳），伊因曾承辦過被告所涉
    毒品等其他案件，知悉被告之綽號為「二齒」，然無其他事
    證足以懷疑被告涉案，乃向被告詢問，被告即當場承認等語
    （見本院卷第20至21頁），是堪認被告確在此部分犯罪未遭
    發覺前，主動向員警丙○○供出犯行而未逃避接受裁判，自
    與自首要件相符，應依刑法第62條前段規定，減輕其刑，並
    依法先加後減之。爰審酌被告有煙毒、麻藥等前科（有卷附
    臺灣屏東地方法院檢察署刑案資料查註紀錄表、臺灣高等法
    院被告前案紀錄表可參表可參），正值壯年，未思以正當途
    徑，憑藉勞力獲取財物，竟基於貪念屢屢行竊，復變造車牌
    行駛於道路，對被害人財產及公路監理機關車籍管理之正確
    性均造成損害，犯罪情節之輕重、所生危害之程度及犯後坦
    承犯行等一切情狀，量處如主文所示之刑。末查，被告行竊
    所用之一字型螺絲起子及自備鑰匙各1 支，均未扣案，且據
    被告供稱：於行竊後即隨處丟棄不知去向等語在卷（見本院
    卷第41、65頁），自乏證據證明現仍存在，為免日後執行之
    困難，爰不另為沒收之諭知；至扣案之鑰匙1 支，業據被告
    供稱；係伊於行竊得手後，另行交付許振達供騎乘機車使用
    ，並非行竊工具等語在卷（見本院卷第68頁），而變造之車
    牌1 面，則應發還被害人，尚難認已屬被告所有之物，亦均
    不另予宣告沒收，附此敘明。
據上論斷，應依刑事訴訟法第273 條之1 第1 項、第299 條第1
項前段，刑法第56條、第321 條第1 項第2 款、第3 款、第216
條、212 條、第55條、第62條前段，罰金罰鍰提高標準條例第1
條，判決如主文。
本案經檢察官劉俊儀到庭執行職務
中   華   民    國    94     年    8     月     26    日
                       刑事第四庭  法  官  劉敏芳
以上正本證明與原本無異。
如不服本判決應於收受本判決送達後十日內向本院提出上訴書狀
，其未敘述上訴理由者，並得於提起上訴後十日內向本院補提理
由書狀（均須按他造當事人之人數附繕本）「切勿逕送上級法院
」
中　　華　　民　　國　　94　　年　　8 　　月　　29　　日
                                   書記官  許倬維
附錄本案論罪科刑法條：
刑法第321條第1項第2、3款
犯竊盜罪而有左列情形之一者，處 6 月以上、 5 年以下有期徒刑：
二  毀越門扇、牆垣或其他安全設備而犯之者。
三  攜帶兇器而犯之者。
刑法第216條
行使第210 條至第215 條之文書者，依偽造、變造文書或登載不
實事項或使登載不實事項之規定處斷。
刑法第212條
偽造、變造護照、旅券、免許證、特許證及關於品行、能力服務
或其他相類之證書、介紹書，足以生損害於公眾或他人者，處1
年以下有期徒刑、拘役或3 百元以下罰金。
